臺灣台南地方法院民事裁定　九十一年度繼字第四六九號
　　聲　請　人　乙○○
　　　　　（送達代收人　鄭世賢律師
右聲請人聲請對被繼承人指定遺產管理人事件，本院裁定如左：
    主      文
選任財政部國有財產局臺灣南區辦事處臺南分處為被繼承人甲○、丙○○之遺產管理
人。
聲請程序費用由被繼承人甲○、丙○○之遺產負擔。
    理　　　由
一、按繼承開始時，繼承人有無不明而不能依民法第一千一百七十七條選定遺產管理
    人時，得由利害關係人聲請法院選任之；繼承人因故不能管理遺產，或未委任遺
    產管理人，被繼承人亦無遺囑指定者，得由利害關係人聲請法院選任遺產管理人
    ，民法第一千一百七十八條第二項、非訟事件法第七十九條第一項分別定有明文
    。
二、本件聲請意旨略以：被繼承人甲○、丙○○（身分證統一編號：Ｚ000000
    000號）與聲請人均為坐落台南縣新營市○○段四七地號土地之共有人，其中
    甲○於民國二十四年八月十八日死亡，其配偶蕭生、李林嫌先後於二十八年三月
    七日、三十一年二月二十一日死亡，長子李添進、次子李添財、長女李罔市（李
    罔市嗣由廖黃祀收養）亦分別於二十七年十月五日、三十八年四月二日、二十七
    年六月十一日死亡，依當時法律規定，甲○之法定繼承人均已亡故，聲請人不知
    甲○是否尚有其他繼承人；另丙○○（係前開土地原共有人王溪水之輾轉繼承人
    ）於九十一年二月十二日死亡，未婚，無兄弟姐妹，其父林金慶、母林李愛花、
    祖父林清奇、祖母林陳春分別於八十五年十月二十日、八十五年十月二十日、五
    十年八月二十五日、四十四年十月四日死亡，聲請人亦不知丙○○是否尚有其他
    繼承人，致被繼承人甲○、丙○○所遺前開土地難以處理，聲請人為利害關係人
    ，為此聲請選任被繼承人甲○、丙○○之遺產管理人等語。
三、經查：
（一）聲請人主張被繼承人甲○、丙○○與聲請人均為坐落台南縣新營市○○段四七
      地號土地之共有人，其中甲○及其法定繼承人均已亡故，另丙○○（係前開土
      地原共有人王溪水之輾轉繼承人）及其法定繼承人亦已死亡之事實，已據提出
      土地登記謄本、繼承系統表、日據時期接管戶口調查簿謄本、戶口登記簿謄本
      及戶籍謄本為證，應堪信為真實。
（二）被繼承人甲○、丙○○是否有其他繼承人尚屬不明，又無法依民法第一千一百
      七十七條規定選定遺產管理人，而聲請人與該被繼承人共有前開土地，故聲請
      人以利害關係人之地位聲請選任該被繼承人之遺產管理人，核與上開規定並無
      不合。又按公示催告期限屆滿，無繼承人承認繼承時，其遺產於清償債權，並
      交付遺贈物後，如有剩餘，歸屬國庫，民法第一千一百八十五條定有明文。而
      非公用國有財產由財政部國有財產局為管理機關。查本件被繼承人甲○、丙○
      ○所遺之上開遺產係坐落於台南縣，倘無人承認繼承時，將於清償債權，並交
      付遺贈物後，歸屬國庫。為使被繼承人甲○、丙○○遺產之處置順利進行，本
      院認選任財政部國有財產局臺灣南區辦事處臺南分處為被繼承人甲○、丙○○
      之遺產管理人為適當。
四、依非訟事件法第八條第二項、第十條、民事訴訟法第八十五條第一項前段，裁定
    如主文。
中　　　華　　　民　　　國　　九十一　　年　　　八　　　月　　　一　　　日
　　　　　　　　　　　　　　　　臺灣臺南地方法院家事庭
~B法　　　官　張季芬
右為正本係照原本作成
如對本裁定抗告須於裁定送達後十日內向本院提出抗告狀
中　　　華　　　民　　　國　　九十一　　年　　　八　　　月　　　一　　　日
~B法院書記官　魏安里
